【裁判字號】    97,消債更,96
【裁判日期】    971112
【裁判案由】    更生事件
【裁判全文】
臺灣板橋地方法院民事裁定            97年度消債更字第96號
聲  請  人  甲○○
上列當事人因消費者債務清理事件聲請更生，本院裁定如下：
    主  文
聲請駁回。
聲請費用由聲請人負擔。
    理  由
一、本件債務人向本院聲請更生，其主張略以：渠因有不能清償
    債務之情事，前於民國95年間已依金融主管機關協調成立之
    中華民國銀行公會會員辦理消費金融案件無擔保債務協商機
    制，與最大債權金融機構中華銀行（現匯豐銀行）達成協商
    ，其協議還款金額為每月新臺幣（下同）34,613元（120 期
    ，0%）。然聲請人每月收入扣除固定支出後，已無力繳納，
    聲請人於96年間之毀諾，係非可歸責於己之事由所致。而聲
    請人所積欠之無擔保或無優先權之債務總額未逾1,200 萬元
    ，復未經法院裁定開始清算程序或宣告破產。為此，爰依法
    聲請裁定准許更生云云。
二、按債務人與金融機構協商成立者，不得聲請更生或清算，但
    因不可歸責於己之事由，致履行顯有重大困難者，不在此限
    ；本條例施行前，債務人依金融主管機關協調成立之中華民
    國銀行公會會員辦理消費金融案件無擔保債務協商機制與金
    融機構成立之協商，準用前項之規定，消費者債務清理條例
    第151 條第5 項、第6 項分別定有明文。又聲請更生或清算
    不合程式或不備其他要件者，法院應以裁定駁回之，但其情
    形可以補正者，法院應定期間先命補正，復為同條例第8 條
    所明定。
三、經查：依聲請人所提出之財政部臺灣省北區國稅局95、96年
    度綜合所得稅各類所得資料清單顯示，聲請人之每月所得分
    別約為66,626元、64,955元，非如聲請人所稱之僅有51,000
    元，是聲請人稱其每月收入僅有51,000元云云，顯非屬實。
    基此，經本院審酌聲請人協商期間每月平均所得與協商還款
    金額相較，顯然並未超出聲請人償債能力。再者，即使如聲
    請人所言，依聲請人每月收入平均達64,955元以上，扣除前
    開協商還款金額每月34,613元、扣除房租10,000元，及母親
    扶養費用1,902元（9,509÷5≒1,902）後，尚餘20,342元足
    供聲請人花用，遠超過內政部公布之最低生活費臺灣省每人
    每月9,509 元之所需。復參以聲請人始終未能舉證證明於協
    商還款期間，有何不可歸責於己之事由，致所需之支出增加
    或收入減少，因而有不能履行或履行顯有重大困難之情事，
    是本院因認聲請人所稱渠有履行顯有重大困難之情事云云亦
    屬委無可採。
四、從而，本件聲請人既無不可歸責於己致履行顯有重大困難之
    事由，而向本院更請更生，既違背債清條例第151 條第6 項
    之規定，且上開欠缺又屬無從補正，依上說明，自應駁回其
    更生之聲請。
中    華    民    國    97    年    11    月    12    日
              民事第二庭    法      官    連育群
上為正本係照原本作成
如不服本裁定，應於裁定送達後10日內，以書狀向本院提出抗告
，並繳納抗告費新臺幣1千元
中    華    民    國    97    年    11    月    12    日
                            書  記  官    蕭佩宜


司法院資訊處製作；財團法人民間司法改革基金會備份。
